【裁判字號】    97,上訴,1720
【裁判日期】    970723
【裁判案由】    毒品危害防制條例等
【裁判全文】
臺灣高等法院刑事判決                97年度上訴字第1720號
上  訴  人  臺灣板橋地方法院檢察署檢察官
上  訴  人
即  被  告  乙○○
指定辯護人  邱雅文律師
上列上訴人因被告違反毒品危害防制條例等案件，不服臺灣板橋
地方法院96年度訴字第1163號，中華民國96年12月25日第一審判
決（起訴案號：臺灣板橋地方法院檢察署95年度偵字第13774號
），提起上訴，本院判決如下：
    主  文
原判決關於乙○○轉讓第二級毒品部分撤銷。
乙○○轉讓第二級毒品，處有期徒刑壹年；減為有期徒刑陸月，
如易科罰金，以銀元參佰元即新臺幣玖佰元折算壹日。
其他上訴駁回。
    事  實
一、乙○○與謝毅臻、任宗駿（謝毅臻、任宗駿均經原審判處罪
    刑確定）係朋友關係，謝毅臻、任宗駿於95年3月31日上午
    ，共同推由謝毅臻竊得甲○○之華碩廠牌筆記型電腦一台後
    ，由任宗駿指示謝毅臻於當日下午，前往臺北縣中和市○○
    街47號5樓乙○○住處，將竊得之筆記型電腦交予不知情之
    乙○○，折抵任宗駿積欠乙○○之債務，惟因該筆記型電腦
    之價值與任宗駿積欠乙○○之債務約新臺幣（下同）4、5千
    元尚有差價（按乙○○嗣係以6千餘元之價格售出該電腦）
    ，任宗駿事前即交代謝毅臻要求乙○○提供安非他命折抵差
    價，而乙○○明知安非他命業經毒品危害防制條例列為第二
    級毒品，不得轉讓，竟仍於謝毅臻交付上開筆記型電腦時，
    將0. 6公克之安非他命一包交予謝毅臻，委請其轉交任宗駿
    ，用以抵償前開全部債務。謝毅臻即於翌日即95年4月1日凌
    晨某時，在臺北縣板橋市○○路誠品商場樓下其停放之自小
    客車內，將該包安非他命轉交任宗駿。
二、嗣經警透過上開失竊行動電話之機身序號查獲謝毅臻，再循
    線查獲任宗駿，並依任宗駿所述，查知前揭轉讓毒品犯行。
三、案經甲○○訴由臺北縣政府警察局移請臺灣板橋地方法院檢
    察署檢察官偵查起訴。
    理  由
壹、程序方面：
一、按被告以外之人於審判外之言詞或書面陳述，除法律有規定
    者外，不得作為證據。被告以外之人於偵查中向檢察官所為
    之陳述，除顯有不可信之情況外，得為證據；又被告以外之
    人於審判外之陳述，雖不符前四條之規定，而經當事人於審
    判程序同意作為證據，法院審酌該言詞陳述或書面陳述作成
    時之情況，認為適當者，亦得為證據，當事人、代理人或辯
    護人於法院調查證據時，知有第159條第1項不得為證據之情
    形，而未於言詞辯論終結前聲明異議者，視為有前項之同意
    ，刑事訴訟法第159條第1項、第159 條之1第2項、第159條
    之5分別定有明文。經查：證人甲○○於警詢中之證述，被
    告及辯護人迄本院辯論終結前，均未爭執該證據之證據能力
    ，依刑事訴訟法第159條之5第2項之規定，應視為被告已同
    意本案相關之傳聞證據均可作為證據，本院斟酌本案卷內之
    證據並非非法取得，亦無證明力明顯過低之情形，且經原審
    法院及本院於審判期日依法進行調查及辯論，被告於訴訟上
    之程序權，已受保障，前揭各該證據，自得作為證據。
二、按刑事訴訟法第159條第1項規定所指「被告以外之人」，包
    括共同被告、共犯、被害人、告訴（發）人等在內。共同被
    告對於其他共同被告之案件而言，為被告以外之第三人，本
    質上屬於證人，故法院就被告之案件對其他共同被告或與被
    告有共犯關係之人為調查，應依人證之調查程序，傳喚該具
    證人適格之共同被告或共犯到場，使令具結，命其立於證人
    之地位而為陳述，並通知被告及其辯護人，使有行使詰問該
    證人之共同被告或共犯現在與先前陳述之瑕疵的機會，以確
    保其詰問權，並藉以發現實體真實。除客觀上有不能受詰問
    之情形，或被告及其辯護人放棄其詰問權者，或另有傳聞證
    據仍得例外採證之情形之外，如未踐行此一訴訟程序，該共
    同被告或共犯於審判外所為之陳述，即無容許得作為證據之
    餘地（最高法院95年臺上字第3401號判決要旨參照）。次按
    刑事訴訟法第159條第1項規定：「被告以外之人於審判外之
    言詞或書面陳述，除法律有規定者外，不得作為證據」；其
    立法本旨係以證人於審判外之言詞或書面陳述，屬於傳聞證
    據，此項證據，當事人無從直接對於原供述者加以詰問，以
    擔保其真實性，法院亦無從直接接觸證人而審酌其證言之憑
    信性，違背直接審理及言詞審理之原則，除具有必要性及信
    用性情況之除外者外，原則上不認其有容許性，自不具證據
    能力；至所謂具有必要性及信用性情況者，例如刑事訴訟法
    第159條之1、之2、之3、之4、之5情形，仍例外認其有證據
    能力，然此乃係指法院未於審判期日傳喚相關證人到庭，案
    件僅能依靠該等證人於審判外之陳述以為判斷之情形，始需
    就該等審判外供述證據嚴格依照刑事訴訟法第159條之1至之
    5所定要件一一檢視各該證人之供述，作為證據之資格。倘
    法院已經依據當事人聲請傳喚證人到庭接受檢辯雙方之交互
    詰問，則法院既已透過直接、言詞審理方式檢驗過該證人之
    前之證詞，當事人之反對詰問權亦已受到保障得以完全行使
    之情況下，該等審判外證據除有其他法定事由（例如：非基
    於國家公權力正當行使所取得或私人非法取得等，而有害公
    共利益，即以一般證據排除法則為判斷），應認該審判外供
    述已得透過審判程式之詰問檢驗，而取得作為證據之資格，
    亦即其審判外供述與審判中供述相符部分，顯然已經構成具
    備可信之特別情狀，當然有證據資格（實務上之作用常為引
    用該等陳述與審判中陳述相符，強化該證人供述之可信度）
    ，其不符部分，作為檢視審判中所為供述可信與否之彈劾證
    據，當無不許之理，甚者，其不符部分倘係於司法警察、檢
    察事務官調查中之供述，作為認定被告犯罪與否或不構成犯
    罪與否之證據，亦僅需依照刑事訴訟法第159條之2規定，斟
    酌其審判外供述作成外部環境、製作過程、內容、功能等情
    況認為之前供述較為可信，即可取得證據之資格，而作為認
    定事實之證據資格，最高法院94年度臺上字第2507號、95年
    度臺上字第2515號判決意旨均可資參照；再按被告以外之人
    於審判外之言詞或書面陳述，除法律有規定者外，不得作為
    證據；被告以外之人於偵查中向檢察官所為之陳述，除顯有
    不可信之情況者外，得為證據；被告以外之人於檢察事務官
    、司法警察官或司法警察調查中所為之陳述，與審判中不符
    時，其先前之陳述具有較可信之特別情況，且為證明犯罪事
    實存否所必要者，得為證據。刑事訴訟法第159條第1項、第
    159條之1第2項、第159條之2分別定有明文。經查：
(一)原審共同被告任宗駿已於原審到庭作證，行交互詰問，有結
    文在卷為憑，而共同被告任宗駿於警詢所為對於其與被告間
    犯罪之證言，雖屬被告以外之人於審判外之陳述，但其已於
    原審審理時，行交互詰問程序，直接言詞審理檢視其證詞，
    故其於警詢所為對於彼等間犯罪之供述，與原審審理中之證
    詞相符部分，顯然已經構成具備可信之特別情狀，當然有證
    據資格，自有證據能力。另不符部分，本院審酌共同被告任
    宗駿甫遭查獲之際，較無餘裕思索是否藉詞掩飾罪行，其等
    於警詢之供述，係採取一問一答方式，供述較接近案發時點
    ，記憶應較為清晰，而其由警詢至原審審理期間，相隔甚久
    ，難謂非無串供迴護之虞，且警詢詢問當時共同被告任宗駿
    均未直接面對其他共同被告，心理壓力較小，亦較無機會與
    他人勾串證言或湮滅證據，再其等警詢所為證述之內容，對
    基本事實之供述始終一致，足認憑信性甚高，是以其在前開
    環境因素之警詢所為對於彼等間犯罪之供述與原審不符部分
    ，具有較審判時所為之陳述高度可信之特別情況，且為證明
    犯罪事實存否所必要，自亦有證據能力，該與先前所述不一
    致之陳述，亦容許以之作為彈劾證據，用以爭執其先後不一
    致陳述之證明力。
(二)共同被告任宗駿於96年2月9日檢察官偵查中，共同被告謝毅
    臻於96年2月7日檢察官偵查中之陳述，業經具結，有結文在
    卷為憑，被告亦未爭執其等偵查中有違法取證情事，且亦無
    顯有不可信之情況。再者，任宗駿、謝毅臻於原審業經交互
    詰問，直接言詞審理其證詞，參諸前開說明及刑事訴訟法第
    159條之1第2項之規定，其等於偵查中所為對於被告犯罪之
    陳述，亦得作為證據。
貳、實體方面：
甲、有罪部分：
一、被告乙○○於本院審理時經合法傳喚，無正當理由不到庭，
    其於原審固坦承被告任宗駿積欠其債務，以及謝毅臻於95
    年3月31日下午交付上開筆記型電腦用以抵償任宗駿積欠其
    之債務，且其間尚有差價應給付任宗駿等情不諱，惟矢口否
    認有轉讓第二級毒品犯行，辯稱：其係擬將該筆記型電腦賣
    出後始退還其間差價，並未提供安非他命予謝毅臻轉交給任
    宗駿抵償，該包安非他命或係謝毅臻自己提供云云。惟查：
(一)原審同案被告謝毅臻於96年2月7日檢察官偵查中供稱：被告
    有委其交付0.6公克安非他命給任宗駿等語；於原審審理時
    證稱：「（辯護人問：你是否曾要求乙○○提供安非他命作
    為電腦的代價超過債務的部分？電腦價值比任宗駿所欠的錢
    ，所以叫乙○○提供安非他命來補差額？）這是任宗駿提的
    。（辯護人問：任宗駿曾經跟你怎樣說？）他說他只有欠乙
    ○○幾千元，而電腦不只這些錢，超出的部分可以換成安非
    他命。（辯護人問：你是否曾經向乙○○請求其提供安非他
    命作為電腦超過債務的補償？）我忘記了，這不是我說的，
    提供安非他命不是我說的。」等語；原審同案被告任宗駿於
    警詢及96年2月7日檢察官偵查中分別證稱：謝毅臻為其交保
    出來後，兩人在臺北縣板橋市○○路誠品商場樓下謝毅臻車
    內，謝毅臻將該包安非他命0. 6公克交予伊，伊當時曾以謝
    毅臻電話向被告求證等語（見95年度偵字第13774號偵查卷
    第12、109頁）；於原審審理中亦證稱：案發當晚其因被警
    方查獲安非他命吸食器而遭移送偵辦，翌日凌晨交保回家後
    ，即與謝毅臻相約外出見面，謝毅臻在車上將該包安非他命
    交予伊等語（見原審96年11月28日審判筆錄第4頁以下），
    且謝毅臻自承使用之0000000000號行動電話與乙○○自承使
    用之0000000000號行動電話，於95年4月1日凌晨1時10分許
    至3時41分之間，確有多通電話通聯紀錄（見上開偵查卷第
    85至87頁），復有上開門號申請人資料及電話雙向通聯紀錄
    各一份在卷可按，足見被告確有交付謝毅臻0. 6公克之安非
    他命並囑其轉交任宗駿，委無足疑。
(二)原審同案被告任宗駿坦承其於案發當時有施用安非他命等語
    ，且甲○○於行竊當天報警，經警至任宗駿住處發現安非他
    命吸食器，因而查獲任宗駿等情，亦據證人甲○○於警詢中
    證述甚明，且任宗駿經檢察官聲請原審法院以95年度毒聲字
    第969號裁定送觀察、勒戒確定，亦有上開裁定書一紙附卷
    可稽。
(三)至原審同案被告任宗駿於原審審理時固證稱：其並未積欠被
    告債務，筆記型電腦係交給謝毅臻，兩人約好平分，但謝毅
    臻僅交予其該包安非他命，並未告知安非他命來源，後來其
    回家後向被告求證，被告陳稱並未收到筆記型電腦，其在警
    詢中係因施用安非他命罹患被害妄想症云云。惟非但與其前
    開所供不符，且與被告供稱其有收到上開筆記型電腦以及任
    宗駿確有積欠其約數千元之債務等語有間，足見證人任宗駿
    嗣後所證，無非迴護被告之詞，自不足採，應以其於警詢、
    偵查中所為之證述為可採。
(四)本件係因謝毅臻、任宗駿竊取甲○○之華碩廠牌筆記型電腦
    一台，經警查獲謝毅臻，再循線查獲任宗駿到案，衡情若非
    任宗駿主動供出被告乙○○有透過被告謝毅臻交付該包安非
    他命抵償前開債務之差額，警方自無從查知前開轉讓毒品抵
    債之事。況被告亦自承確實收受該筆記型電腦抵償任宗駿積
    欠其約數千元之債務，且該筆記型電腦之價格超出債務金額
    ，有差價存在等語，雖其否認有交付前開安非他命抵債，惟
    與任宗駿於原審、偵查及謝毅臻迭次所供不符，尚難採信。
(五)本案事證明確，被告轉讓第二級毒品犯行，堪以認定。另被
    告辯護人於原審雖請求對被告及謝毅臻、任宗駿實施測謊（
    見原審卷第145頁），但測謊鑑定僅係供審酌各該證人所述
    可信度之參考，究非直接證據，且本件事證已明，自無對被
    告或謝毅臻、任宗駿測謊之必要，併此敘明。
二、按被告行為後，94年2月2日修正公布之刑法，已自95年7 月
    1日起施行，另刑法施行法亦於95年6月14日增訂該法第1條
    之1規定，並自95年7月1日施行。其中修正後刑法第2條之規
    定，乃係關於新舊法比較適用之準據法，其本身無關行為可
    罰性要件之變更，故於95年7月1日刑法修正施行後，如有涉
    及比較新舊法之問題，即應逕依修正後刑法第2條第1項規定
    ，為「從舊從輕」之比較（最高法院95年度第8次刑事庭會
    議決議意旨參照）。經查：
(一)修正後刑法第28條關於成立共同正犯之標準，將原來共同正
    犯之共同「實施」犯罪，改為共同「實行」犯罪，剔除完全
    未參與犯罪相關行為「實行」之「陰謀共同正犯」及「預備
    共同正犯」，是修正後之共同正犯之可罰性要件之範圍業已
    限縮，乃屬行為可罰性要件之變更，經比較新舊法結果，修
    正後之刑法並非較有利於被告，應適用舊法。
(二)毒品危害防制條例第8條第2項轉讓第一級毒品罪所定得併科
    罰金之法定刑度為「新臺幣七十萬元以下」，其最低額於上
    開刑法修正施行前，依修正前刑法第33條第5款及罰金罰鍰
    提高標準條例第5條前段之規定，為銀元一元即新臺幣三元
    以上，然修正後刑法第33條第5款已將罰金刑調整為新臺幣
    一千元以上，以百元計算，故依前述標準換算，毒品危害防
    制條例第8條第2項轉讓第二級毒品罪所得併科之罰金刑法定
    刑度最低額於刑法修正後已變更為「新臺幣一千元以上」，
    比較修正前後刑度結果，以修正前之規定對被告乙○○有利
    ，應適用修正前法律。
(三)上開刑法修正後，刑法第41條第1項前段有關易科罰金折算
    標準之規定為：「犯最重本刑為五年以下有期徒刑以下之刑
    之罪，而受六個月以下有期徒刑或拘役之宣告者，得以新臺
    幣一千元、二千元或三千元折算一日，易科罰金。」，而修
    正前同條項就易科罰金之折算標準係規定：「得以一元以上
    三元以下折算一日，易科罰金」，再依廢止前罰金罰鍰提高
    標準條例第2條之規定，就其原定數額提高為一百倍折算一
    日，即係以銀元一百元、二百元、三百元折算一日，折算為
    新臺幣幣值後，則為以新臺幣三百元、六百元、九百元折算
    一日。是比較修正前後之易科罰金折算標準，自以行為時即
    修正前之規定，較有利於被告，依刑法第2條第1項前段，應
    適用修正前刑法第41條第1項前段及廢止前罰金罰鍰提高標
    準條例第2條等規定，諭知易科罰金之折算標準。
三、核被告所為，係犯毒品危害防制條例第8條第2項之轉讓第二
    級毒品罪。被告轉讓前持有安非他命之低度行為，為轉讓之
    高度行為所吸收，不另論罪。公訴意旨雖認被告乙○○以上
    開安非他命折抵差價，係犯毒品危害防制條例第4條第2項之
    販賣第二級毒品罪嫌云云。惟按販賣毒品罪係以行為人具有
    營利目的為要件。經查：證人即同案被告任宗駿、謝毅臻固
    證稱被告交付之安非他命為0.6公克，但任宗駿供稱該包安
    非他命其已施用完畢，無從確知實際重量及成分比例，則該
    安非他命成本價或市價如何，無法確定。而關於任宗駿積欠
    被告之債務，任宗駿於警詢中供稱1千5百元，於原審審理中
    改稱並未欠錢，被告於原審審理時供稱3千元，又稱4、5 千
    元，於本院審理時則稱4、5千元，是以任宗駿積欠被告之債
    務詳細金額究竟為何，亦無從確知，但仍以4、5千元有利於
    被告。另證人任宗駿於原審審理中雖稱謝毅臻有告知其筆記
    型電腦售出3萬元，但為謝毅臻所否認，且被告供稱係出售6
    、7千元（見原審96年11月28日審判筆錄第10頁），自應以
    有利於被告之金額即6、7千元，作為認定事實之基礎。是依
    前開計算方式，該筆記型電腦賣價為6、7千元，折抵任宗駿
    積欠被告之債務4、5千元後，僅有1、2千元之差價，即難謂
    與淨重0. 6公克之安非他命價格不相當。況任宗駿於警詢中
    證稱95年4月1日凌晨謝毅臻交付該包安非他命時，其認為以
    該包安非他命折抵太少，當場以謝毅臻之行動電話向被告乙
    ○○求證等語（見偵查卷第12頁），足見被告與任宗駿對於
    差價及如何折抵猶有歧見，易言之，任宗駿認該包安非他命
    如不足以抵充其間差價，仍非無可能再向被告追索其間差額
    。是綜觀上情，前開筆記型電腦售出價格扣除任宗駿積欠被
    告之債務，其價額與淨重0. 6公克之安非他命價格難謂不相
    當，且即令仍有價差存在，但任宗駿亦非無再行追索之虞，
    故對於被告而言，是否仍有利可圖，或認已從中賺得利潤，
    並非無疑。況被告交付該包安非他命時，該筆記型電腦尚未
    賣出，實際可得之款項並無從確定，被告主觀上亦難確知該
    筆記型電腦之實際價格，自難遽認其有藉此營利之販賣故意
    甚明。是以被告是否有販賣該包安非他命而營利之意圖，尚
    乏確切積極證據證明，尚難認定被告係犯販賣第二級毒品罪
    ，惟因起訴之基本事實同一，本院自應變更起訴法條。
四、原審因予論罪科刑，固非無見。惟查：謝毅臻係依任宗駿指
    示要求被告提供安非他命作為前開電腦與任宗駿積欠被告債
    務之差價，是雖其向被告取得安非他命轉交任宗駿，但就謝
    毅臻而言，其僅係替任宗駿向被告取得安非他命，並非與被
    告共同轉讓安非他命甚明，自難認被告與謝毅臻間有轉讓安
    非他命之犯意聯絡，乃原判決認定被告與謝毅臻共同成立轉
    讓安非他命犯行，尚有違誤。被告上訴意旨，否認犯罪，雖
    無足取，但查原判決此部分既有上開可議，要屬無可維持，
    應予撤銷改判。爰審酌被告有違反毒品危害防制條例前科紀
    錄，素行非佳，有本院被告前案紀錄表一份在卷可按，轉讓
    安非他命予他人，戕害他人身心，兼衡其犯罪動機、目的以
    及轉讓之安非他命約為0.6公克，暨犯後否認犯行，毫無悔
    意等一切情狀，量處如有期徒刑一年。查被告係在96年4 月
    24日以前犯本罪，且所處宣告刑未逾有期徒刑一年六月，應
    依中華民國九十六年罪犯減刑條例第2條第1項第3款、第9條
    之規定減其刑期二分之一，並諭知易科罰金之折算標準。
乙、無罪部分：
一、公訴意旨另以：被告乙○○係明知上開筆記型電腦為被告任
    宗駿竊得之贓物，仍予以收受抵償被告任宗駿積欠其之債務
    ，因認被告乙○○此部分涉犯刑法第349條第1項之收受贓物
    罪等語。
二、按犯罪事實應依證據認定之，無證據不得認定犯罪事實；又
    不能證明被告犯罪者，即應諭知無罪之判決，刑事訴訟法第
    154 條第2 項、第301 條第1 項分別定有明文。次按認定犯
    罪事實所憑之證據，雖不以直接證據為限，間接證據亦包括
    在內，然而無論直接證據或間接證據，其為訴訟上之證明，
    須於通常一般人均不致有所懷疑，而得確信其為真實之程度
    者，始得據為有罪之認定，倘其證明尚未達到此一程度，而
    有合理之懷疑存在時，即難遽採為不利被告之認定，最高法
    院88年度臺上字第954 號判決意旨可資參照。
三、公訴意旨認被告乙○○犯有上開收受贓物罪，無非係以被告
    任宗駿、謝毅臻於警詢、偵查中證稱該筆記型電腦竊取得手
    後交給被告乙○○抵償債務等語，為其主要論據。
四、原審訊據被告乙○○固坦承自被告謝毅臻處收受該筆記型電
    腦用以抵償被告任宗駿之債務等情不諱，惟堅決否認有收受
    贓物之犯行，辯稱：當時被告謝毅臻拿筆記型電腦來時，僅
    告知係任宗駿要用來抵償債務，其以為該筆記型電腦係被告
    任宗駿所有，不知係竊得之贓物等語。
五、經查：原審同案被告任宗駿於警詢中證稱：「乙○○曾打電
    話到我家問筆記型電腦是誰的，我說是我朋友的。」等語（
    參見上開偵查卷第12頁），證人即原審同案被告謝毅臻於原
    審審理中亦證稱：「（辯護人問：你將電腦交給乙○○，有
    沒有告知電腦來源？）我只有說是任宗駿要我交給他的。．
    ．．（辯護人問：乙○○是否知道，電腦是你和任宗駿所偷
    來的？）他應該不知道。」等語（見原審96年11月28日審判
    筆錄第18頁），足見任宗駿、謝毅臻均未告知被告該筆記型
    電腦係竊得之贓物甚明。而衡情一般人擁有筆記型電腦係屬
    常見，縱使任宗駿平日經濟狀況不佳，亦非無可能由其家長
    購買筆記型電腦供其使用，是以被告認該筆記型電腦係任宗
    駿所有，並無悖於情理之處。再者，被告於原審供稱其不懂
    電腦，於取得該筆記型電腦後並未開機使用過，且直接委請
    友人轉賣等語，亦難以該筆記型電腦內之相關內容與任宗駿
    無關即推定被告於收受時已知該筆記型電腦係屬贓物。
六、綜上所述，本件依檢察官所提及本院調查所得證據，被告乙
    ○○於收受上開筆記型電腦時，是否已知悉該筆記型電腦為
    任宗駿或謝毅臻竊得之贓物，猶有合理之懷疑而無法達到有
    罪之確信，依罪疑惟有利於被告之原則，自不得逕為不利於
    被告之認定。此外，復查無其他積極證據足資證明被告確有
    公訴意旨所指之收受贓物犯行，自屬不能證明其此部分犯罪
    。
七、原審因予諭知被告乙○○此部分無罪之判決，經核尚無違誤
    。公訴人上訴意旨略以：(一)共同被告任宗駿、謝毅臻共同
    竊取告訴人甲○○所有之筆記型電腦等物後，如何分贓以及
    被告收受筆記型電腦贓物，並委請知情之謝毅臻交付任宗駿
    安非他命約0.6公克供其施用，以充抵任宗駿積欠被告之債
    務1,500元等事實，業據任宗駿於偵查中供述明確，而系爭
    被竊之華碩廠牌A6VA型號之筆記型電腦1台，市價豈只值1,
    500元，足見被告應係知贓。(二)任宗駿與謝毅臻共同竊取
    前開筆記型電腦以及謝毅臻明知任宗駿與被告係以竊得之筆
    記型電腦交換毒品等事實，亦據被告謝毅臻於偵查中證述無
    誤，且謝毅臻、任宗駿共同竊取前開筆記型電腦等物品，復
    經原審法院判決有罪，與告訴人甲○○指訴之情節相符，準
    此，被告所犯贓物罪，亦至為明灼。原審判決以毫無論理依
    據之說詞，認定被告此部份無罪，其判決違誤，至為明顯云
    云。惟查：(一)本院認定謝毅臻、任宗駿於竊得前開華碩廠
    牌筆記型電腦一台後，係由任宗駿指示謝毅臻於當日下午前
    往被告住處，將竊得之筆記型電腦交予被告，用以折抵任宗
    駿積欠被告之債務，惟因該筆記型電腦之價值與任宗駿積欠
    被告之債務約4、5千元尚有差價（乙○○嗣係以6千餘元之
    價格售出該電腦），任宗駿事前即交代謝毅臻要求被告提供
    安非他命折抵差價，被告乃於謝毅臻交付上開筆記型電腦時
    ，將淨重0. 6公克之安非他命一包交予謝毅臻，委請其轉交
    任宗駿，用以抵償前開全部債務，有如前述，公訴人以被告
    收受筆記型電腦後，委請謝毅臻交付任宗駿安非他命約0.6
    公克，用以充抵任宗駿積欠被告之債務1,500元，與事實不
    符，自難遽採，且亦不足認定被告係收受華碩廠牌A6VA型號
    之筆記型電腦，並以任宗駿積欠被告之債務1,500元折抵，
    而遽認其有贓物之認識。(二)前開筆記型電腦雖係任宗駿與
    謝毅臻共同竊取，且被告嗣以前開筆記型電腦折抵任宗駿積
    欠其之債務，但謝毅臻、任宗駿均未告知被告該筆記型電腦
    係竊得之贓物，且被告收受上開筆記型電腦時，是否已知悉
    該筆記型電腦為被告任宗駿所竊得之為贓物，猶有合理之懷
    疑而無法達到有罪之確信，依罪疑惟有利於被告之原則，自
    不得逕為不利於被告之認定。公訴人上訴意旨，仍執前詞指
    摘原判決此部分不當，為無理由，應予駁回。
八、被告經合法傳喚，無正當理由不到庭，爰不待其陳述逕行判
    決。
據上論斷，應依刑事訴訟法第369條第1項前段、第364條、第299
條第1項前段、第300條、第368條、第371條，毒品危害防制條例
第8條第2項，刑法第11條前段、第2條第1項前段，修正前刑法第
41條第1項前段，中華民國九十六年罪犯減刑條例第2條第1項第3
款、第7條、第9條，廢止前罰金罰鍰提高標準條例第2條，判決
如主文。
本案經檢察官陳明光到庭執行職務。
中    華    民    國    97    年    7     月    23     日
                  刑事第十七庭  審判長法  官  趙功恆
                                      法  官  陳世宗
                                      法  官  高明哲
以上正本證明與原本無異。
收受贓物部分不得上訴。
其他如不服本判決，應於收受送達後十日內向本院提出上訴書狀
，其未敘述上訴之理由者並得於提起上訴後十日內向本院補提理
由書（均須按他造當事人之人數附繕本）。
                                      書記官  梁淑時
中    華    民    國    97    年    7     月    23    日
附錄本案論罪科刑法條全文：
毒品危害防制條例第8 條第2 項
轉讓第二級毒品者，處六月以上五年以下有期徒刑，得併科新臺
幣七十萬元以下罰金。


司法院資訊處製作；財團法人民間司法改革基金會備份。
